Minutes et répertoires du notaire Sébastien CHAPELAIN, 19 décembre 1586 - décembre 1612 (étude XXI)
Archives nationales
- Minutes de Sébastien CHAPELAIN, 19 décembre 1586 - décembre 1612; MC/ET/XXI/53 - MC/ET/XXI/80
  - Minutes. 1610, janvier - juin, janvier - juin 1610; MC/ET/XXI/75; registre
    - VIEILLES-ETUVES (rue des) Maison appartenant à Simon de FRANCE, sergent au Châtelet § Plusieurs marchés de maçonnerie, couverture, mur mitoyen, couverture, quittances et comptes pour une... 19 et 24 mai, 13 juin, 3 juillet et 3 septembre 1608., 19 mai 1608 - 3 septembre 1608; MC/ET/XXI/75; fol. II/C/IIII/XX/V
      quittance; marché; Vieilles-Etuves (rue des)
    - MILLON (Guy) Chantre et Chanoine prébendé de l'église Collégiale Saint Pierre de la Court, du Mans et clerc de la chapelle de l'Oratoire du Roi, demeurant au Sépulcre de Paris § Procuration en blanc de Guy MILLON pour présenter sa prise de possession de la chanterie Guy MILLON, 9 janvier 1610; MC/ET/XXI/75; fol. XXIIII
      procuration; Millon, Guy
    - MESSAGER BEQUEREL (Gilles) MESSAGER ordinaire de Paris à Amiens § Quittance de Gilles BEQUEREL logé rue de la Tannerie, agissant comme procureur., 21 janvier 1610; MC/ET/XXI/75; fol. XLIX
      quittance; Bequerel, Gilles
    - JACQUET dit de GRENOBLE (Mathieu) maître Sculpteur à Paris Sculpteur ordinaire du Roi § Testament de Jeanne de MESSY, femme de. .. demeurant rue Saint-Martin, paroisse Saint-Nicolas-des-Champs, 22 janvier 1610; MC/ET/XXI/75; fol. LII
      testament; Jacquet dit de Grenoble, Mathieu
    - CORDELIERS couvent des au faubourg Saint-Laurent § Marché de charpenterie pour l'église des. .., 29 janvier 1610; MC/ET/XXI/75; fol. LXVIII
    - COLIGNY (Gaspard de) chevalier, seigneur de CHATILLON § Bail à Marguerite DALLY, veuve de Gaspard de COLIGNY, d'une maison rue Simon le Franc ayant issue sur la rue Pierre au Lard., 30 janvier 1610; MC/ET/XXI/75; fol. LXXIX
      bail; Coligny, François de (1557-1591)
    - FLEURY (René) Architecte et entrepreneur de bâtiments à Paris demeurant rue des Lions, paroisse Saint-Paul § Constitution de rente à .. (en marge: 1622, 20 septembre - mention du rachat fait à Denise MARIN, veuve de Denis FLEURY, pardevant DUCHESNE et VIARD, le 10 septembre 1622)., 1er février 1610; MC/ET/XXI/75; fol. LXXIIII
      constitution de rente; Fleury, René
    - COURRIER ordinaire du Roi de Paris à Rome § Quittance réciproque entre Valerre CIARLINI COURRIER ordinaire du Roi de Paris à Rome, logé en l'Hôtel du Petit Bourbon près du Louvre et Paul de LA HOUVE,[ de toutes les choses qu'ils ont eu à faire ensemble] marchand de peintures, bourgeois de Paris., 9 mars 1610; MC/ET/XXI/75; fol. VIII/XX/
      quittance; La Houve, Paul de
    - GRENAUD (Jean-François de) Ecuyer sieur de LUNES et GRANDMONT au pays de Bresse, demeurant à Nantua audit pays, à présent à Paris § Obligation de Jean-François de GRENAUD et autre envers Pierre AUDRAS, écuyer capitaine des gardes du Roi, de 636 livres en prêt, 22 mars 1610; MC/ET/XXI/75; fol. II/C/XV
      obligation; Grenaud, Jean-François de; Audras, Pierre
    - DESCARTES (François) Conseiller et Secrétaire du Roi § Transaction par Jacques et Jean PREVOST à propos de rentes, dont l'une provient de l'acquisition faite à François DESCARTES ayant droit de Robert DESCARTES son père (par acte devant même notaire (CHATELAIN) le 18 décembre 1609), 23 mars 1610; MC/ET/XXI/75; fol. IX/XX/XVII
      accord; Descartes, François
    - JACQUET dit de GRENOBLE (Mathieu) Sculpteur ordinaire du Roi et maître Sculpteur à Paris, rue Saint-Martin paroisse Saint-Nicolas § Marché de Sculpture de tombe en l'église Saint-Germain-l'Auxerrois par. .., 27 mars 1610; MC/ET/XXI/75; fol. II/C/IIII
    - ENTRÉE de la REINE à PARIS pour la fin d'avril et commencement de mai 1610 § Traité pour jouer du tambour et du fifre avec la compagnie des 180 hommes du corps de 14 métiers juré à Paris pour l'ENTRÉE de la REINE; Conventions entre les maîtres cartiers-tarotiers de Paris pour déléguer et habiller l'un d'eux en mousquetaires pour l'ENTRÉE de la REINE et Quittance par l'un des jurés Brasseurs de bière à Paris à Paul de LA HOUVE, maître brasseur de bière, de 6 l. pour la taxe des 8 brasseurs qui doivent les représenter à l'ENTRÉE de la REINE. 19 et 29 avril 1610., avril 1610 - 29 avril 1610; MC/ET/XXI/75; fol. II/C/LXI; fol. II/C/LII; fol. II/C/LXX
    - CARTIERS-TAROTIERS (les maîtres de la communauté des) à Paris § Conventions entre les maîtres de la communauté des CARTIERS-TAROTIERS pour députer l'un d'eux à l'entrée de la Reine à Paris, avec un équipement de mousquetaire (dont description)., 19 avril 1610; MC/ET/XXI/75; fol. II/C/LII
      convention
    - JACQUET dit de GRENOBLE (Mathieu) Maître Sculpteur à Paris, demeurant rue Saint-Martin, paroisse Saint-Nicolas-des-Champs § Marché de tombe par. .. pour la défunte femme de Etienne BALLE, prévôt de la ville de [CHAMBRY] au Brie, 21 avril 1610; MC/ET/XXI/75; fol. II/C/LVII
    - LOUVRE château de § Association de plusieurs maîtres menuisiers à Paris pour faire quinze croisées en la galerie du. .., 21 avril 1610; MC/ET/XXI/75; fol. II/C/LVIII
      Louvre (palais du)
    - LA HOUVE (Paul de) marchand de peintures bourgeois de Paris demeurant à l'enseigne du Pressoir d'or, rue Saint-Martin à Regina PLANES, sa femme § Constitution de rente par Paul de LA HOUVE, 22 avril 1610; MC/ET/XXI/75; fol. II/C/LXIII
      constitution de rente; La Houve, Paul de
    - BOULLENGER (Robert) maître peintre, bourgeois de Paris, demeurant rue Saint-Martin, paroisse Saint-Merri § Marché par Jean AMELOT, maître maçon juré du Roi, à Lambert TRUBERT, maître tapissier et à. .. pour travaux à leurs deux maisons voisines, 22 avril 1610; MC/ET/XXI/75; fol. II/C/LXII
    - PELLECERF (Toussaint) Capitaine, lieutenant du requête de Paris, demeurant rue Saint-Christophe, paroisse Sainte Geneviève-des-Ardents. § Conventions entre Toussaint PELLECERF et Pierre MESMYN, élu pour le Roi en l'élection de Crépy-en-Valois, pour des héritages sis à Savigny-sur-Orge., 28 avril 1610; MC/ET/XXI/75; fol. II/C/LXXIIII
      convention; Pellecerf, Toussaint
    - BRASSEURS de BIÈRE (la communauté des Maîtres) à Paris § Quittance à Paul de LA HOUVE, maître brasseur de bière à Paris, des 6 livres montant de la taxe pour les huit hommes qu'ils doivent présenter à l'entrée de la Reine à Paris., 29 avril 1610; MC/ET/XXI/75; fol. II/C/LXX
    - NOAILLES (famille de) § Déclaration de François de NOAILLES, comte d'AGEN, demeurant ordinairement en sa maison et château de LA FAGE en Limousin, à présent logé rue Saint-Antoine-des-Champs, enseigne du Cygne, à l'encontre de son père qui l'a forcé à passer une procuration afin de choisir pour tout bien de succession la terre de Noailles., 12 mai 1610; MC/ET/XXI/75; fol. II/C/IIII/XX/XV
      procuration; déclaration; Noailles (famille de)
    - BARBE (Pierre) Maître patenôtrier en émail à Paris et marchand verrier demeurant rue Saint-Denis § Mariage de. .. assisté de Guillaume LE ROY, son beau-père aussi maître patenôtrier - verrier et de Claude de LAMARE sa mère, à présent femme dudit LE ROY et auparavant veuve de Julien BARBE, maître menuisier à Paris, son père. Témoins: Jacques POISSET, maître patenôtrier, Jeanne HARAN femme de Claude POISSET, aussi maître patenôtrier, aïeux, Antoinette BRIANT, veuve de Roland de LAMARE aussi patenôtrier, 23 mai 1610; MC/ET/XXI/75; fol. III/C/VII
      contrat de mariage; Barbe, Pierre
    - CARTON (Jean) Contrôleur ordinaire des Guerres demeurant à la Pointe et paroisse Saint-Eustache § Quittance de Jean CARTON à Anne Nicolas veuve de Louis de VAUDETAR, 14 juin 1610; MC/ET/XXI/75; fol. III/C/LIII
      quittance; Carton, Jean
    - GUILLAIN (Nicolas) maître sculpteur à Paris § Procuration de Hector de VILLERS, marbier demeurant rue Saint-Martin en la maison de. .., 20 juin 1610; MC/ET/XXI/75; fol. III/C/LXVIII
      procuration; Guillain, Nicolas
    - MARBRIER DEVILLERS Hector et Honoré de VIMONT, sa femme rue Saint-Martin § Procuration d'..., 21 juin 1610; MC/ET/XXI/75; fol. III/C/LXVIII
      procuration; Devillers, Hector; Vimont, Honoré
    - HARDOUIN (Simon) maître menuisier, bourgeois de Paris, rue Beaubourg § Attestation par. .. au sujet d'un cabinet de bois avec figures et marbre qu'il a fait et livré., 25 juin 1610; MC/ET/XXI/75; fol. III/C/LXXVI
      attestation; Hardouin, Simon
  - Minutes. 1610, juillet - décembre, juillet - décembre 1610; MC/ET/XXI/76
    - BRADLEY (Humphrey) Maître des Digues de France § Promesse à Madeleine RUBENS, native de Gand, assistée de. .., 1er juillet 1610; MC/ET/XXI/76; fol. II
      promesse; Bradley, Humphrey
    - GUILLAIN dit de CAMBRAY (Nicolas) maître sculpteur à Paris demeurant rue Saint-Martin paroisse Saint-Merri § Apprentissage de Jean CHENU chez. .., 8 juillet 1610; MC/ET/XXI/76; fol. XV
      contrat d'apprentissage; Guillain dit de Cambray, Nicolas
    - LE BOUTHILLIER (Philippe) Chevalier seigneur de MOUSSY et de VINCENT, gentilhomme ordinaire de la chambre du Roi, capitaine de cinquante hommes d'armes de ses ordonnances, et Anne DANNET, son épouse. § Quittance de rachat à Philippe LE BOUTHILLIER, 15 juillet 1610; MC/ET/XXI/76; fol. XXXI
      quittance; Le Bouthillier, Philippe
    - FELIBIEN (Alnis) Receveur et fermier du Tremblay-le-Vicomte § Quittance à Louis HURAULT par les mains de Alnis FELIBIEN, 25 juillet 1610; MC/ET/XXI/76; fol. XLIX
      quittance; Felibien, Alnis
    - POTIER de TERRE (ustensiles servant au métier de) § Vente par Claude MARGALLE à Médard DUFOUR, tous deux maîtres... à Paris, de différents..., 26 juillet 1610; MC/ET/XXI/76; fol. LII
      acte de vente; potier
    - CRESSÉ (Thibaut) demeurant rue des Fossoyeurs, paroisse Saint-Sulpice § Bail à Jean GAULTIER, bourgeois de Paris élisant domicile chez Thibaut CRESSÉ, 5 août 1610; MC/ET/XXI/76; fol.LXXII
      bail; Cressé, Thibault
    - BADUEL (Pierre) Secrétaire Interprète du Roi ès langues germaniques, et Judith GEORGEAU, sa femme § Deux titres nouvels sur des terres sises à Cormeilles-en-Parisis, acquises de Pierre BADUEL (par contrat du 7 mai 1609 passé devant DELACROIX et HAULTDESENS), 2 octobre 1610 - 9 octobre 1610; MC/ET/XXI/76; fol. CLXXIIII, CIIII/XX/VIII
      titre nouvel; Baduel, Pierre
    - COLLOT (Pierre) Compagnon sculpteur et peintre à Paris demeurant rue Saint-Martin, enseigne de la Herse § Délivrance à. .. de la lettre de maîtrise de sculpteur et peintre a Paris, 8 octobre 1610; MC/ET/XXI/76; fol. CIIII/XX/V
      Collot, Pierre
    - PASCHON (Jacques) maître ès arts en l'Université de Paris demeurant rue Saint-Jacques à l'Image Saint-Nicolas § Certificat de bonne conduite donné par Jacques PASCHON, 13 octobre 1610; MC/ET/XXI/76; fol. CIIII/XX/XVII
      certificat; Paschon, Jacques
    - MESSAGER ordinaire de la Hollande à Paris BLOCH (Michel) § Procuration à Michel BLOCH pour obtenir payement d'une obligation à La Haye, 19 octobre 1610; MC/ET/XXI/76; fol. II/C/VI
      procuration; obligation; Bloch, Michel
    - GOILLAIN des de CAMBRAY (Nicolas) maître Sculpteur bourgeois de Paris, rue Saint-Martin paroisse Saint-Merri § Désistement entre. .. et Denise GUILLAIN sa fille, d'une part, Jean GUYOT, marbuer à Paris, d'autre part du Central de mariage fait en 1609 (s.d.) (par même notaire), 21 octobre 1610; MC/ET/XXI/76; fol. II/C/XII
      contrat de mariage; Guillain des de Cambray, Nicolas; Guyot, Jean
    - JACQUET dit de Grenoble (Germain) maître Sculpteur et bourgeois de Paris, demeurant rue Saint-Martin, paroisse Saint-Nicolas-des-Champs § Apprentissage de Jean HESTEAU, fils de feu Denis HESTEAU Garde des Hauts Jardins du Roi au Château de Blois, avec. .., 29 octobre 1610; MC/ET/XXI/76; fol. II/C/XXII
      contrat d'apprentissage; Jacquet dit de Grenoble, Germain
    - LETTRE de CHANGE faite à Venise § Sommation par Pierre MOLINOST, commis de Scipion de PITORSY, secrétaire de la chambre du Roi, à Duarte FERNANDEZ (marchand Portugais), d'avoir à payer une LETTRE de CHANGE (passage en italien copié)., 20 novembre 1610; MC/ET/XXI/76; fol. II/C/LXIIII
    - CARRIERE § Bail par Jean LE SUEUR, maître maçon bourgeois de Paris à Nicolas DESCHAMPS, plâtrier au faubourg Saint-Martin, d'une plâtrier hors le faubourg Saint-Laurent sur le chemin des Vertus., 23 novembre 1610; MC/ET/XXI/76; fol. II/C/LXVIII
    - GRENOBLE (Germain) maître Sculpteur à Paris rue Saint-Martin paroisse Saint-Nicolas-des-Champs § Marché de Sculpture par une Croix de pierre encastrée dans un piédestal de marbre à graver d'une épitaphe et a poser au Cimetière de Dammartin, 25 novembre 1610; MC/ET/XXI/76; fol. II/C/LXXIIII
      marché; Grenoble, Germain
    - CARTIER faiseur de CARTES-TAROTS, cartons 'feullets' à Paris MAROSIAUD (Nicolas) et Sarah de GOUY, sa femme § Procuration de Nicolas MAROSIAUD, 30 novembre 1610; MC/ET/XXI/76; fol. II/C/XLVII
      procuration; Marosiaud, Nicolas
    - DESIRÉ (Jean) maître charpentier à Paris § Marché de charpenterie par. .. pour l'église du couvent des RR.PP. Recolets à Saint-Laurent lez Paris., 1er décembre 1610; MC/ET/XXI/76; fol. II/C/IIII/XX/I
      marché; Desiré, Jean
    - Constitution par Nicolas Cressé, notaire au Châtelet, demeurant place Maubert, et Jean Cressé, son frère, huissier ordinaire au grand conseil, à Arthur Perreaulx, procureur au Parlement, demeurant rue Quincampoix, de 37 l. 10 s. de rente annuelle et perpétuelle., 15 décembre 1610; MC/ET/XXI/76; fol.0300
      constitution de rente; Maubert (place); Quincampoix (rue); Cressé, Jean; Cressé, Nicolas (15..-16..); Perreaux, Arthur; huissier; notaire; procureur de justice (Ancien Régime)
    - CROYER (René) marbrier rue Beaubourg § Transport par. .. et Anne PETIT, sa femme, à Noël COTTIN, tailleur de pierre, de leurs droits sur la succession de défunte Marie PETIT, femme de ce dernier., 21 décembre 1610; MC/ET/XXI/76; fol. III/C/IX
      transport de droits; Croyer, René; Cottin, Noël; Petit, Anne
    - Transport de rente à Nicolas Sevestre, notaire au Châtelet., 22 décembre 1610; MC/ET/XXI/76; fol.0312
      Date de création de la notice: 2006
      transport de droits; Sevestre, Nicolas (15..-1630); notaire
  - Minutes. 1611, MC/ET/XXI/77; registre
    - SAINT-EUSTACHE marché de tombe en l'église § Promesse, par Fiacre Marrier, maître maçon, à Marguerite CHAMPION, veuve de Pierre VILLART, bourgeois de Paris, de faire une tombe de pierre de liais, graver une épitaphe avec les armes du défunt, le tout suivant un dessin, et mettre la tombe à l'église Saint-Eustache., 3 janvier 1611; MC/ET/XXI/77; fol. II
      Saint-Eustache (église); Marrier, Fiacre; Champion, Marguerite; Villart, Pierre
    - CHAMBICHE (Pierre) juré en l'office de maçonnerie § Quittance de Jean FONTAINE, maître des oeuvres de charpenterie des bâtiments du Roi, demeurant au Port Saint-Paul, comme exécuteur testamentaire de défunt..., 5 janvier 1611; MC/ET/XXI/77; fol. V
      quittance; Chambiche, Pierre; Fontaine, Jean
    - ANGOULLEVANT (François) Serrurier ordinaire du Roi demeurant rue du Temple § Compte par. .. avec Noël DAUPHIN, serrurier de Saint-Denis, des ouvrages faits par celui-ci pour le couronnement de la reine à Saint-Denis., 29 janvier 1611; MC/ET/XXI/77; fol. LXI
      Angoullevant, François; Dauphin, Noël
    - COIPEL (Antoine) Agent des affaires du sieur de BONIFACE, demeurant à Rouen, paroisse Sainte-Croix et Saint-Ouen, à présent à Paris, logé rue Tiquetonne § Transport de droits successifs par Antoine COIPEL, 16 février 1611; MC/ET/XXI/77; fol. IIII/XX/VII
      transport de droits; Coipel, Antoine
    - Contrat de mariage de Germain Chabanceau, dit Labarre, organiste de Saint-Jacques-de-la-Boucherie, et de Françoise Laigneau, en présence de Jean Chapellain et Jacques de Saint-Vaast, notaires au Châtelet, cousins germains maternels de la future épouse., 20 février 1611; MC/ET/XXI/77; fol.0171
      contrat de mariage; Chabanceau dit La Barre, Germain; Chapellain, Jean; Laigneau, Françoise; Saint-Vaast, Jacques de; notaire; musicien
    - BLARRU (Jean) Batelier demeurant rue des Fossés et paroisse Saint-Germain ( ? ) et Simone CARRON, sa femme § Quittance de meubles à Jean BLARRU, 7 mars 1611; MC/ET/XXI/77; fol. VI/XX/III v°
      quittance; Blarru, Jean
    - CHEVALLIER (Sulpice) Enlumineur demeurant rue Galande, paroisse Saint-Séverin § Remise de meubles à. .., 7 mars 1611; MC/ET/XXI/77; fol. VI/XX/III v°
      Chevallier, Sulpice
    - FAITS-DIVERS § Déclaration de Philippe LE BEL, Ecuyer, comme quoi ayant été attiré et invité par François LE PRESTRE naguère conseiller au Châtelet, à jouer avec lui au jeu de prime, depuis dimanche dernier, il a perdu la somme de 450 livres et que Le Prestre a usé de mauvais artifices pour gagner., 11 mars 1611; MC/ET/XXI/77; fol. VI/XX/XV
      déclaration; Le Bel, Philippe; Le Prestre, François
    - GUILLAIN dit de CAMBRAY (Nicolas ) marche sculpteur a Paris, rue Saint-Martin § Marché de peinture dud le devis a été dressé en presence de. ..; Apprentissage de Claude GON, fils de Philippe GON, fontainier à Paris, chez. .., 15 mars 1611 - 22 mars 1611; MC/ET/XXI/77; fol. VII/XX/II; fol. VII/XX/XVII
      contrat d'apprentissage; marché; Guillain dit de Cambray, Nicolas; Gon, Claude; Gon, Philippe de
    - PEINTURE (marché de) §. .. entre Simon CAHAGUE et George LALLEMENT, maîtres peintres à Paris, pour le tabernacle de l'autel des Chartreux à Paris, dont devis a été dressé entre eux en présence de Nicolas de CAMBRAY et Henry MARTIN, aussi sculpteurs et peintres à Paris., 15 mars 1611; MC/ET/XXI/77; fol. VII/XX/II
      devis; marché; Cahague, Simon; Lallement, Georges; Cambray, Nicolas; Martin, Henri; peintre
    - PAPETIER (marchand mercier-) HAZARD (Jean) bourgeois de Paris demeurant sous le Grand Châtelet et Catherine de LAFOREST sa femme § Constitution de rente par Jean HAZARD, 17 mars 1611; MC/ET/XXI/77; fol. VII/XX/VI
      constitution de rente; Hazard, Jean
    - DU MOUSTIER (Sieur) Peintre du Roi § Obligation de Balthasard PICART, suivant les Finances, demeurant à présent en la maison de .., 23 mars 1611; MC/ET/XXI/77; fol. VII/XX/XIX
      obligation; Du Moustier, Sieur
    - SAUVAGE (Marin) Maître peintre § Mariage de Toussaint VASSAN, maître Serrurier rue des Prêcheurs, paroisse Saint-Eustache, en présence de... ami., 7 avril 1611; MC/ET/XXI/77; fol. IX/XX/IIII
      contrat de mariage; Sauvage, Marin; Vassan, Toussaint
    - MESSAGER PRUNIER Ier MESSAGER ordinaire de la ville de Rouen à Paris § Procuration à des marchands Portugais à Rouen pour bailler à PRUNIER une coupe d'agathes orientales., 21 avril 1611; MC/ET/XXI/77; fol. II/C/III
      procuration; Prunier, Messager
    - Mariage de Francisque FERNANDEZ, Fils de Duarte FERNANDEZ, marchand portugais demeurant à Paris, et de Magdalena DANNOOT, avec Françoise DUARTE, fille de noble Diego DUARTE, marchand portugais demeurant à Anvers actuellement à Paris et de Léonore RODRIGUEZ, assistée de Diego RODRIGUEZ, marchand portugais, demeurant rue des Petits-Champs paroisse Saint-Merri., 22 avril 1611; MC/ET/XXI/77; fol. II/C/XIII
      contrat de mariage; Fernandez, Francisque; Duarte, Françoise
    - Mariage de Manoël DUARTE, gentilhomme flamant, fils de noble Diego DUARTE, marchand Portugais demeurant à Anvers et de Léonore RODRIGUEZ, avec Isabelle FERNANDEZ, fille de Duarte FERNANDEZ, marchand portugais demeurant à Paris et de Magdalena DANNOOT.; (Nombreux actes passés par Duarte FERNANDEZ dans l'étude)., 22 avril 1611; MC/ET/XXI/77; fol. II/C/X et II/C/XI
      contrat de mariage; Duarte, Manoël; Fernandez, Isabelle
    - ECOLE (maître d') JOLLYVET (Jacques) rue des Etuves, paroisse Saint-Nicolas-des-Champs § Alloué de Marie HEDDE comme servante chez Jacques JOLLYVET qui lui apprendra à lire et écrire., 18 mai 1611; MC/ET/XXI/77; fol. II/C/LXV
      contrat de travail; Jollyvet, Jacques
    - POISSY (église de) § Marché de tombe par Nicolas GUILLAIN dit de CAMBRAI maître sculpteur et peintre à Paris, pour défunt Jean CHEVRIER, contrôleur au magasin à sel de Poissy, à mettre en la chapelle Saint-Jacques de l'[église de POISSY (Signe Nicolas de CAMBRAY)], 18 mai 1611; MC/ET/XXI/77; fol. II/C/LXIII
      marché; Guillain dit de Cambrai, Nicolas
    - MESSAGER juré en l'Université de Paris BODIN (Pierre) MESSAGER de la ville de Cambrai à celle de Paris § Déclaration au sujet d'un cheval volé, en présence de Pierre BODIN, 18 mai 1611; MC/ET/XXI/77; fol. II/C/LXIIII
      déclaration; Bodin, Pierre
    - Déclaration de Pierre Huart I, notaire au Châtelet, demeurant rue Saint-Denis, paroisse Saint-Leu, et Claude Huart, aussi notaire au Châtelet, demeurant rue Saint-Martin, paroisse Saint-Nicolas, au sujet d'un contrat de constitution de rente (passé devant Haguenier et Pourcel le 10 avril 1609)., 18 mai 1611; MC/ET/XXI/77; fol.0268
      déclaration; Saint-Denis (rue); Saint-Martin (rue); Huart, Claude; Huart, Pierre I; notaire
    - ASSELIN (Claude) Marchand demeurant à Montfort l'Amaury § Mise en apprentissage par Claude ASSELIN de Thomas ASSELIN son fils, chez Martin de VOOST maître tisserand en toile à Paris, 20 mai 1611; MC/ET/XXI/77; fol. II/C/LXXIII
      contrat d'apprentissage; Asselin, Claude
    - CARTIERS [et TAROTS ](association de maîtres) § association de maîtres CARTIERS pour l'exécution du moule et tête de valet garni de ses moules et patrons tels qu'ils sont et qu'ils ont été vendus par Daniel MONIEU à Louis PELLE, maîtres cartiers à Paris., 25 mai 1611; MC/ET/XXI/77; fol. II/C/LXXV
      acte de société
    - JEU de PAUME de la Roche rue des Gravilliers, ayant issue rue Chapon. § Bail par Guillaume CHAPPELLIER, huissier en la cour des Monnaies, à Pierre LECLERC, maître raquetier, d'une maison et JEU de PAUME., 13 juin 1611; MC/ET/XXI/77; fol. III/C/XXII
    - VIZÉ (Claude) Conseiller, notaire, secrétaire du Roi Maison et Couronne de France et de ses finances, demeurant rue des Cinq-Diamants. § Transport par Claude VIZÉ, 2 juillet 1611; MC/ET/XXI/77; fol. III/C/LVI
      Vizé, Claude
    - POIRIER (Louis) maître peintre à Paris, demeurant rue de la Savonnerie § Marché entre .. et Paul de LAMOUVE marchand de peintures pour faire 3 images Les 3 planches de cuivre rouge, 13 juillet 1611; MC/ET/XXI/77; fol. III/C/LXXIII
      marché; Poirier, Louis
    - VION (Denis) Ecuyer § Délaissement par Denis VION se faisant fort d'Hélène de Villiers sa femme, et autres, 19 juillet 1611; MC/ET/XXI/77; fol. III/C/IIII/XX/XVI
      Vion, Denis
    - GUILLAIN dit de CAMBRAI (Nicolas) maître Sculpteur et peintre à Paris, rue Saint-Martin § Marché par Jean GRAS, marchand demeurant à Marseille, actuellement à Paris, à. .. de 3 'blots' de marbre de Carrau à livres dans 3 mois, 1er août 1611; MC/ET/XXI/77; fol. IIII/C/X
    - VERGNETTE (Louis) Procureur en Parlement § Constitution de rente par Marie AUZANET, veuve de Louis VERGNETTE demeurant rue des Amandiers, paroisse Saint-Etienne-du-Mont., 5 août 1611; MC/ET/XXI/77; fol. IIII/C/XIIII
      constitution de rente; Vergnette, Louis
    - JEU de PAUME rue des Vieilles Etuves § Bail par Pierre PIHAULT, maître paumier bourgeois de Paris demeurant rue Geoffroy-Langevin, du JEU de PAUME avec un petit corps d'hôtel y étant, le tout bâti de neuf., 27 septembre 1611; MC/ET/XXI/77; fol. IIII/C/IIII/XX/XIII
    - GUILLAIN dit de CAMBRAI (Nicolas) maître Sculpteur bourgeois de Paris rue Saint-Martin § Marché par. .. pour la tombe de feu Francois de LISLE Bailli et gouverneur d'Amiens (en la ville d'Amiens), à Anne de BALSAC sa veuve (à poser de la cathedrale de 8 mois), 13 octobre 1611; MC/ET/XXI/77; fol. V/C/XVII
    - JEU de PAUME rue Geoffroy Langevin § Marché de couverture pour le. .. bâti de neuf, appartenant, à maître, BENOISE, maître des Comptes., 19 octobre 1611; MC/ET/XXI/77; fol. V/C/XXXIII
      marché; Benoise, M.